【裁判字號】    99,易,195
【裁判日期】    990407
【裁判案由】    竊盜等
【裁判全文】
臺灣臺中地方法院刑事判決               99年度易字第195號
公  訴  人  臺灣臺中地方法院檢察署檢察官
被      告  甲○○
上列被告因竊盜案件，經檢察官提起公訴（98年度偵字第7524、
12739號），本院判決如下：
    主    文
甲○○共同犯攜帶凶器竊盜罪，累犯，處有期徒刑捌月。扣案扳
手壹支沒收。
    犯罪事實及理由
一、犯罪事實：甲○○前曾於民國96年6月20日，因竊盜案件
    ，經本院以96年度中簡字第1628號判處有期徒刑3月確定，
    後經減刑為有期徒刑1月又15日確定；又於96年10月19日
    ，因竊盜案件，經本院以96年度易字第4008號判處有期徒刑
    2月確定；另於96年11月8日，因毒品危害防制條例案件，
    經本院以96年度訴字第2605號判處有期徒刑7月、4月，應執
    行有期徒刑9月確定；再於96年12月5日，因竊盜案件，經
    本院以96年度中簡字第2896號判處有期徒刑2月確定；後上
    開、、所示案件，再經本院以97年度聲字第400號裁
    定併定其應執行刑為有期徒刑1年確定，上開案件接續執行
    ，於98年1月26日執行完畢。詎其仍不知悔改，與丙○○（
    另行審結）共同基於意圖為自己不法之所有之犯意聯絡，由
    丙○○騎乘機車搭載甲○○，於98年3月3日凌晨5時許，在
    臺中市西屯區○○○路○段89號巷口，由甲○○在旁接應，
    再由丙○○持其所有客觀上足供凶器使用之扳手1支，以拆
    卸方式竊取乙○○所有停放於臺中港路3段89-20號前之車牌
    號碼3GX-233號重型機車排氣管一只得手，然適即為巡邏警
    員當場查獲，並扣得前揭扳手1支。
二、本案檢察官、被告甲○○並未就卷內證據資料之證據能力有
    所爭執，且迄於言詞辯論終結前，均未主張有刑事訴訟法第
    159條第1項不得為證據之情形，是應認已同意卷內證據均得
    作為證據，且經本院審酌後，認無不適當之情形，應認本案
    調查之卷內證據均有證據能力，合先敘明。
三、前揭犯罪事實，業據被告甲○○坦承不諱，核與同案被告丙○○警詢、偵訊之證述、證人即被害人乙○○於警詢中證述
    情節相符。按共同正犯係共同實施犯罪行為之人，在共同意
    思範圍內，各自分擔犯罪行為之一部，相互利用他人之行為
    ，以達其犯罪之目的，其成立不以全體均行參與實施犯罪構
    成要件之行為要件；參與犯罪構成要件之行為者，固為共同
    正犯；以自己共同犯罪之意思，參與犯罪構成要件以外之行
    為，或以自己共同犯罪之意思，事前同謀，而由其中一部分
    人實行犯罪之行為者，亦均應認為共同正犯，使之對於全部
    行為所發生之結果，負其責任（司法院大法官會議釋字第10
    9號解釋參照、最高法院77年臺上字第2135號判例參照），
    本案被告甲○○雖未親自竊取前揭機車之排氣管，惟其既已
    知悉共犯丙○○欲竊取機車排氣管，且本案機車排氣管具相
    當之體積(警卷第123頁參照)，被告與丙○○共乘機車，自
    應為互相當之接應始得共同載運，是堪認被告確有與丙○○
    共同犯意之聯絡及行為之分擔，此外，並有贓物認領保管單
    1紙及查獲現場照片5幀在卷可稽，復有扳手1支扣案足佐，
    事證明確，被告自白堪認與事實相符，其犯行洵堪認定。
四、次按刑法上所謂兇器，其種類並無限制，凡客觀上對於人之
    生命、身體、安全構成威脅，具有危險性之兇器均屬之，且
    祇須行竊時攜帶此種具有危險性之兇器為已足，並不以攜帶
    之初有行兇之意圖為必要（最高法院79年臺上字第5253號判
    例參照），查本件共犯丙○○持之遂行前揭竊盜所用之扳手
    1支，係金屬材質，質地甚堅，在客觀上顯對人之生命、身
    體、安全構成威脅，堪認係具有危險性之兇器。是核被告所
    為，係犯刑法第321條第1項第3款之加重竊盜罪。被告與共
    犯丙○○間就上開犯行，有犯意之聯絡及行為之分擔，為共
    同正犯。被告有如犯罪事實欄所載之前案執行情形，此有臺
    灣高等法院被告全國前案紀錄表1份在卷可稽，其受有期徒
    刑之執行完畢後，5年內故意再犯本案有期徒刑以上之罪，
    為累犯，應依刑法第47條第1項規定加重其刑。爰審酌被告
    素行不佳，有多次竊盜、違反毒品危害防制條例等前案紀錄
    ，此有前揭前案紀錄表可稽，惟犯後坦承犯行，所竊得之排
    氣管價值非鉅，就犯行之分擔較共犯為輕，排氣管並業經被
    害人乙○○領回等一切情狀，量處如主文所示之刑。扣案扳
    手1支，係共犯丙○○所有供犯本案所用之工具，業據共犯
    丙○○於警詢中供述明確（中分六警偵字第0980007330 號
    卷第12頁），爰併予宣告沒收。
據上論斷，應依刑事訴訟法第299條第1項前段，刑法第28條、第
321條第1項第3款、第47條第1項、第41條第1項前段、第38條第1
項第2款，判決如主文。
中    華    民    國    99    年    4     月    7     日
                        刑事第15庭  法  官   郭書豪
上正本證明與原本無異。
如不服本判決，應於收受送達後十日內向本院提出上訴書狀（應
敘述具體理由並附繕本）。上訴書狀如未敘述理由，應於上訴期
間屆滿後二十日內補提理由書於本院。
                                    書記官   陳美虹
中    華    民    國    99    年    4     月    7     日
附錄法條：
中華民國刑法第321條
（加重竊盜罪）
犯竊盜罪而有左列情形之一者，處6月以上、5年以下有期徒刑：
一  於夜間侵入住宅或有人居住之建築物、船艦或隱匿其內而犯
    之者。
二  毀越門扇、牆垣或其他安全設備而犯之者。
三  攜帶兇器而犯之者。
四  結夥三人以上而犯之者。
五  乘火災、水災或其他災害之際而犯之者。
六  在車站或埠頭而犯之者。
前項之未遂犯罰之。

司法院資訊處製作；財團法人民間司法改革基金會備份。
